【裁判字號】    97,審抗,334
【裁判日期】    971105
【裁判案由】    損害賠償
【裁判全文】
臺灣高雄地方法院民事裁定             97年度審抗字第334號
                                     97年度審抗字第335號
聲  請  人  丙○○
相  對  人  高雄市警察局
法定代理人  辛○○
相  對  人  高雄市政府交通事件裁決中心
法定代理人  己○
相  對  人  高雄市政府交通局
法定代理人  甲○○
相  對  人  丁○○○○
相  對  人  庚○○○○
相  對  人  乙○○○○
相  對  人  戊○○○○
                        山簡易法庭)
上列聲請人因與相對人間請求損害賠償事件，不服本院高雄簡易
庭97年8 月6 日及9 月19日97年度雄補字第1629號及97年9 月3
日97年度雄聲字第232 號民事裁定而提起抗告，並就抗告費，聲
請訴訟救助，本院裁定如下：
    主  文
聲請駁回。
    理  由
一、按當事人無資力支出訴訟費用者，法院應依聲請，以裁定准
    予訴訟救助。但顯無勝訴之望者，不在此限。法院認定前項
    資力時，應斟酌當事人及其共同生活親屬基本生活之需要，
    民事訴訟法第107 條定有明文。所謂無資力，係指窘於生活
    ，且缺乏經濟上之信用（最高法院民國18年抗字第260 號、
    43年台抗字第152 號判例意旨參照）；申言之，若非取給於
    自己或共同生活親屬基本生活之費用不能支出訴訟費用，且
    無籌措款項以支出訴訟費用之信用技能，即難謂為無資力支
    出訴訟費用（最高法院89年度台聲字第164 號裁判意旨參照
    ）。此項請求救助之事由，依同法第109 條第2 項、第284
    條之規定，應以證據釋明之。而法院調查聲請人是否無資力
    支出訴訟費用，專就聲請人提出之證據為之，如聲請人並未
    提出證據，或依其提出之證據，未能信其無資力支出訴訟費
    用之主張為真實，即應將其聲請駁回，並無依職權調查或定
    期命補正之必要（最高法院26年滬抗字第34號判例意旨、88
    年度台抗字第161 號裁判意旨參照）。
二、聲請意旨略以：其因不服97年8 月6 日及9 月19日本院高雄
    簡易庭97年度雄補字第1629號及97年9 月3 日97年度雄聲字
    第232 號民事裁定，提起抗告，惟其並無收入，僅每月受領
    低收入補助新台幣（下同）8,000 元，名下不動產則供居住
    而不能自由處分，生活艱困，目前實無資力支出抗告費各1,
    000 元，爰聲請准予訴訟救助等語。
三、經查，聲請人現有坐落高雄市○○區○○段806 地號土地所
    有權之應有部分為萬分之88，暨其上建物即門牌號碼高雄市
    苓雅區○○○路62巷40弄4-4 號房屋，現值分別為1,066,23
    0 元、258,600 元，財產總額1,324,830 元，另有車號3485
    7-MK，1993年裕隆牌之汽車一部，此有稅務電子閘門財產所
    得調件明細表在卷可憑，而上開土地及建物均未有抵押權設
    定登記一節，並有台灣高等法院高雄分院97年度雄聲字第48
    號民事裁定附卷可稽。又聲請人自陳每月均有低收入及身障
    補助款共8,000 元，有其提出之郵局存摺明細影本可佐，其
    另提出高雄市苓雅區公所通知領取白米之通知單，由此可知
    ，聲請人除賴高雄市政府區公所之補助款項及物品供基本生
    活外，尚有價值1,324,830 元之不動產及汽車一部，可供融
    資籌措2,000 元款項以支出本院97年度審抗字第334 號及33
    5 號訴訟費用即抗告費，故實難據此認定聲請人有窘於生活
    且缺乏經濟信用而無力支出抗告裁判費共2,000 元之情事。
    聲請人復未能提出其他能即時調查之證據以為釋明，確實有
    無法支出上開訴訟費用之事實，依前開說明，其聲請訴訟救
    助，無從准許，應予駁回。
四、依民事訴訟法第95條，裁定如主文。
中    華    民    國    97    年    11    月     5    日
                            民事第二庭
                                審判長法官   林紀元
                                法      官   甯  馨
                                法      官   蘇姿月
以上正本證明與原本無異。
本件不得抗告。
中    華    民    國    97    年    11    月    5     日
                                書  記  官  陳美月


司法院資訊處製作；財團法人民間司法改革基金會備份。
